臺灣高雄地方法院刑事判決
111年度簡上字第290號
上  訴  人  
即  被  告  劉佳沛


上列上訴人即被告因毀棄損壞案件，不服本院高雄簡易庭民國11
1年8月8日111年度簡字第1188號第一審簡易判決（聲請簡易判決
處刑案號：臺灣高雄地方檢察署110年度偵字第25370號），提起
上訴，本院管轄之第二審合議庭判決如下：
　　主　　　文
上訴駁回。
　　事實及理由
一、本案經本院審理結果，認第一審簡易判決之認事用法及量刑
    均無不當，應予維持，除就證據部分補充：「被告劉佳沛於
    本院審理時之自白」，其餘犯罪事實、證據及理由，均依刑
    事訴訟法第373條規定，引用第一審簡易判決書之記載（如
    附件）。
二、駁回上訴之理由
　㈠按量刑之輕重，係屬事實審法院得依職權自由裁量之事項，
    苟已斟酌刑法第57條各款所列情狀而未逾越法定刑度，不得
    遽指為違法。關於刑之量定，係實體法上賦予法院得為自由
    裁量之事項，倘其未有逾越法律所規定之範圍，除顯有失出
    失入等科罰與罪責不相當之情形外，應予尊重，不得任意加
    以指摘。查原判決以本案事證明確，因而認被告犯刑法第35
    4條毀損他人物品罪，審酌被告竟不思以理性方式解決消費
    紛爭，竟率爾徒手推翻美容店內之美容臺車，毀損告訴人陳
    繼敏之美容相關財物，足生損害於告訴人，顯見其缺乏尊重
    他人財產權之觀念，所為實應非難；再考量被告所毀損告訴
    人物品之數量眾多，總價值尚非甚微，犯罪情節即難謂輕微
    ；且被告犯後猶否認主觀犯意，態度難認尚佳；兼衡被告之
    犯罪動機、手段、如臺灣高等法院被告前案紀錄表所示之前
    科素行及於警詢時自述之智識程度、職業暨家庭經濟狀況、
    領有重大傷病免自行部分負擔證明卡之身心狀況等一切具體
    情狀，量處有期徒刑2月，並諭知如易科罰金以新臺幣（下
    同）1千元折算1日之折算標準，經核其認事用法均無違誤，
    量刑亦屬妥適，並未有逾越其裁量或科罰與罪責不相當之情
    形，自應予以維持。
　㈡被告雖以其患有重度憂鬱症，本案係一時衝動所犯，希望從
    輕量刑為由，而提起上訴。惟原審已充分考量被告之身心狀
    況，犯罪動機等情事，而予以量處較輕之刑，容無再予減輕
    之依據或事由。又被告於本院審理時，固已坦承犯行，並表
    達有意願與告訴人和解，惟原審及本院準備程序均曾安排被
    告與告訴人進行調解（和解），皆因被告未到庭而無法進行
    。復參以告訴人代理人即告訴人配偶謝政忠於準備程序到庭
    陳述：之前就已經來法院要與被告調解，但是被告都沒有到
    ，考量被告今天又無法到庭，原本我與告訴人都是站在原諒
    或是與被告談和解的立場，但是被告又沒有來，所以希望維
    持原判決等語（見簡上卷第49至50頁），足見被告仍未有以
    實際行動彌補其所造成之損害，或積極尋求原諒，態度消極
    ，是尚難認已足以動搖原判決量刑之妥適。從而，上訴意旨
    認原審量刑過重，應再予減輕云云，尚屬無據。
三、綜上所述，被告以前開情詞提起上訴，指摘原判決，經核均
    無理由，應予駁回。
據上論斷，應依刑事訴訟法第455條之1第1項、第3項、第368條
、第373條，判決如主文。
本案經檢察官李怡增聲請簡易判決處刑，檢察官翁誌謙到庭執行
職務。
中　　華　　民　　國　　111 　年　　11　　月　　29　　日
                  刑事第七庭  審判長法  官    林裕凱
　　　　　　　　　　　　　　　　　　法  官    洪韻筑
　　　　　　　　　　　　　　　　　　法　官    葉芮羽
以上正本係照原本作成。
本判決不得上訴。
中　　華　　民　　國　　111 　年　　11　　月　　29　　日
                                    書記官    涂文豪 
附件：
臺灣高雄地方法院刑事簡易判決
111年度簡字第1188號
聲  請  人  臺灣高雄地方檢察署檢察官
被　　　告　劉佳沛　女　民國00年0月00日生 
　　　　　　　　　　身分證統一編號：Z000000000號
　　　　　　　　　　住○○市○○區○○路000○0號7樓
上列被告因毀棄損壞案件，經檢察官聲請以簡易判決處刑（110
年度偵字第25370號），本院判決如下：
    主      文
劉佳沛犯毀損他人物品罪，處有期徒刑貳月，如易科罰金，以新
臺幣壹仟元折算壹日。
    事實及理由
一、本案犯罪事實、證據及不採被告劉佳沛辯解之理由，除於附
    件之附表增列「編號9」、「美容使用小物品1批」，證據部
    分補充「現場照片、臺灣高雄地方檢察署勘驗報告」外，其
    餘均引用檢察官聲請簡易判決處刑書之記載（如附件）。
二、核被告所為，係犯刑法第354條之毀損他人物品罪。至被告
    於附件犯罪事實欄所載時、地尚有毀損美容使用小物品1批
    部分，雖未據檢察官聲請簡易判決處刑，惟該部分與聲請簡
    易判決處刑所載犯罪事實部分，有事實上一罪之關係，為聲
    請簡易判決處刑之效力所及，本院自應併予審理，併予敘明
    。
三、爰以行為人之責任為基礎，審酌被告竟不思以理性方式解決
    消費紛爭，竟率爾徒手推翻美容店內之美容臺車，毀損告訴
    人陳繼敏之美容相關財物，足生損害於告訴人，顯見其缺乏
    尊重他人財產權之觀念，所為實應非難；再考量被告所毀損
    告訴人物品之數量眾多，總價值尚非甚微，犯罪情節即難謂
    輕微；且被告犯後猶否認主觀犯意，態度難認尚佳；兼衡被
    告之犯罪動機、手段、如臺灣高等法院被告前案紀錄表所示
    之前科素行及於警詢時自述之智識程度、職業暨家庭經濟狀
    況（見警卷第1頁）、領有重大傷病免自行部分負擔證明卡
    之身心狀況（見警卷第61頁）等一切具體情狀，量處如主文
    所示之刑，並諭知易科罰金之折算標準，以資懲儆。
四、依刑事訴訟法第449條第1項前段、第3項、第454條第2項，
    刑法第354條、第41條第1項前段，刑法施行法第1條之1第1
    項，逕以簡易判決處刑如主文。
五、如不服本判決，得自收受本判決書送達之日起20日內，向本
    院提起上訴狀（須附繕本），上訴於本院管轄之第二審地方
    法院合議庭。
本案經檢察官李怡增聲請以簡易判決處刑。
中　　華　　民　　國　　111 　年　　8 　　月　　8 　　日
                  高雄簡易庭  法  官   莊維澤
以上正本證明與原本無異。
如不服本判決，應於判決送達之日起20日內向本院提出上訴書狀
。
中　　華　　民　　國　　111 　年　　8 　　月　　8 　　日
                              書記官   李欣妍
附錄論罪科刑法條：
中華民國刑法第354條
毀棄、損壞前二條以外之他人之物或致令不堪用，足以生損害於
公眾或他人者，處2年以下有期徒刑、拘役或1萬5000元以下罰金
。

附件： 　　
臺灣高雄地方檢察署檢察官聲請簡易判決處刑書
                                    110年度偵字第25370號
　　被　　　告　劉佳沛　（年籍資料詳卷）　　　　　
上列被告因毀棄損壞案件，業經偵查終結，認為宜以簡易判決處
刑，茲將犯罪事實及證據並所犯法條分敘如下：
　　　　犯罪事實
一、劉佳沛前曾前往位於高雄市○○區○○路000號由陳繼敏經營之
    蔓緹美甲睫美容店消費，因對該店之繡唇結果不滿，又於民
    國110年9月24日16時30分許前往該店重做，嗣於同日16時50
    分許，雙方因故發生爭執，劉佳沛竟基於毀損之犯意，徒手
    將店內臺車3臺摔毀，致令附表所示之物毀損而不堪使用，
    足以生損害於陳繼敏。
二、案經陳繼敏訴由高雄市政府警察局三民第二分局報告偵辦。
　　　　證據並所犯法條
一、詢據被告劉佳沛固坦承有摔臺車之行為不諱，惟矢口否認有
    何毀損犯行，辯稱：告訴人的態度很不好，我因為有情緒就
    用雙手把這些東西弄倒，想要叫他們收的意思，不是要毀損
    云云。惟上揭犯罪事實，業據告訴人陳繼敏於警詢時指述甚
    詳，並有LINE對話紀錄、半永久紋繡操作同意書、現場監視
    器影像光碟及擷取畫面等附卷可稽，本件事證明確，被告犯
    嫌堪予認定。
二、核被告所為，係犯刑法第354條之毀損器物罪嫌。
三、依刑事訴訟法第451條第1項聲請逕以簡易判決處刑。
　　此　　致
臺灣高雄地方法院
中　　華　　民　　國　 111　　年　 　3  　月　　17　　日
　　　　　　　　　　　　　　　檢　察　官  李怡增
附表：
編號 毀損物品 數量 1 美容臺車 3臺 2 紋繡色料 40罐 3 假睫毛 30盒 4 鑷子 5支 5 眉毛修護素 50支 6 眼睛修護素 50罐 7 繡唇機 2臺 8 繡眼機 1臺